臺灣桃園地方法院刑事判決
110年度原訴字第69號
公  訴  人  臺灣桃園地方檢察署檢察官 
被      告  李承儒


選任辯護人  韓邦財律師
            莊仲華律師
被      告  范晨恩



選任辯護人  鄭皓文律師
被      告  丁吉成



            林亞恩


指定辯護人  廖大鵬律師（義務辯護律師）            
被      告  劉峻宇


選任辯護人  蔡尚樺律師
            黃子容律師
被      告  連育辰



選任辯護人  鍾若琪律師
被      告  王庭宇


            鍾堯堂


上列被告因毒品危害防制條例等案件，經檢察官提起公訴（110
年度少連偵字第130 、187 、234 、240 、337 、338 號），本
院判決如下：
    主  文
戊○○共同販賣第三級毒品未遂，處有期徒刑肆年；又成年人與
少年意圖供行使之用而攜帶兇器在公共場所聚集三人以上下手實
施強暴，處有期徒刑壹年；又成年人與少年共同恐嚇取財未遂，
處有期徒刑捌月；又成年人與少年共同故意以非法方法剝奪少年
之行動自由，處有期徒刑伍月，如易科罰金，以新臺幣壹仟元折
算壹日。不得易科罰金部分，應執行有期徒刑伍年。
壬○○意圖供行使之用而攜帶兇器在公共場所聚集三人以上下手
實施強暴，處有期徒刑拾月；又意圖供行使之用而攜帶兇器在公
共場所聚集三人以上下手實施強暴，處有期徒刑拾月；又在公共
場所聚集三人以上下手實施脅迫，處有期徒刑捌月。應執行有期
徒刑壹年拾月。
甲○○意圖供行使之用而攜帶兇器在公共場所聚集三人以上下手實
施強暴，處有期徒刑拾月；又在公共場所聚集三人以上下手實施
脅迫，處有期徒刑捌月。應執行有期徒刑壹年貳月。
庚○○意圖供行使之用而攜帶兇器在公共場所聚集三人以上下手
實施強暴，處有期徒刑捌月；又共同以非法方法剝奪人之行動自
由，處有期徒刑肆月，如易科罰金，以新臺幣壹仟元折算壹日。
緩刑叁年。
辰○○共同恐嚇取財未遂，處有期徒刑伍月，如易科罰金，以新
臺幣壹仟元折算壹日；又共同以非法方法剝奪人之行動自由，處
有期徒刑叁月，如易科罰金，以新臺幣壹仟元折算壹日。應執行
有期徒刑陸月，如易科罰金，以新臺幣壹仟元折算壹日。緩刑叁
年。
子○○共同恐嚇取財未遂，處有期徒刑伍月，如易科罰金，以新
臺幣壹仟元折算壹日。
乙○○共同恐嚇取財未遂，處有期徒刑伍月，如易科罰金，以新臺
幣壹仟元折算壹日。
戊○○、辰○○、巳○○被訴傷害部分，均公訴不受理。
    事  實
一、戊○○與少年姜○鏵（業經本院以110 年度少訴字第33號判決
    判處有期徒刑2 年，緩刑4 年，緩刑期內付保護管束確定）
    、少年劉○恩（業經本院以110 年度少訴字第9 號判決判處
    有期徒刑2 年，緩刑4 年，緩刑期內付保護管束確定）共同
    基於意圖營利販賣含第三級毒品4-甲基甲基卡西酮成分之毒
    品咖啡包之犯意聯絡，由姜○鏵於民國109 年9 月間，透過
    網際網路連線至社群軟體「抖音」，發布販毒訊息，經警方
    執行網路巡邏發現，於109 年9 月18日上午11時許，佯裝買
    家與姜○鏵聯絡表示欲購買毒品咖啡包，雙方約定以新臺幣
    （下同）12,000元之價格交易30包含有第三級毒品4-甲基甲
    基卡西酮成分之毒品咖啡包後，姜○鏵於同日中午12時許，
    以「MESSENGER」通訊軟體告知戊○○，戊○○指示姜○鏵至其位
    於桃園市○○區○○街000 巷000 號之住處房間衣櫃內拿取毒品
    咖啡包販賣，並表示每包毒品咖啡包之交易，戊○○須分得20
    0 元，超過200元部分之售價，均由姜○鏵賺取，姜○鏵即於
    同日下午1時許，以「MESSENGER」通訊軟體指示劉○恩前往
    上址戊○○房間衣櫃內，拿取戊○○預先放置之毒品咖啡包30包
    ，並於同日下午3 時許，攜帶該含有第三級毒品4-甲基甲基
    卡西酮成分之30包毒品咖啡包，至桃園市○○區○○○路0 段000
     號歐悅汽車旅館502 號房，販賣予佯裝買家之員警，而遭
    員警當場逮捕而販賣未遂，並為警扣得上開毒品咖啡包30包
    （業經臺灣桃園地方檢察署檢察官以110 年度執沒字第2371
    號執行沒收）後，循線查獲姜○鏵及戊○○。
二、丁○○因認少年梁○豪涉及毒品案遭查獲後，指稱其為毒品上
    游，丁○○因而於109 年12月21日晚間11時許，與梁○豪及甲○○發生衝突，梁○豪及甲○○即分別通知戊○○（已滿20歲而成年
    ）、壬○○帶人聚眾至丁○○位於桃園市○○區○○路000 巷00號之
    住處尋仇，戊○○、壬○○獲悉後，隨即聚集庚○○、少年洪○賢
    、古○立、林○凡、戴○廷等人（少年洪○賢等人，另由本院少
    年法庭處理）及姓名年籍不詳之青少年共約20至30人，於10
    9 年12月22日凌晨1時許，攜帶棍棒及煙火，至丁○○及其祖
    父丙○○之上開住處附近與甲○○及梁○豪會合聚集後，共同基
    於妨害秩序及恐嚇危害安全之犯意聯絡，至丁○○、丙○○之住
    處前，對屋內叫囂恫嚇，喝令丁○○出來面對，戊○○、壬○○、
    庚○○等人並以腳踹或棍棒敲打丁○○、丙○○之住處鐵門（無從
    認定鐵門因而遭毀損），戊○○復於丁○○、丙○○之住處外燃放
    煙火，使居住於該址之丁○○、丙○○心生畏懼，致生危害於安
    全。
三、壬○○心有不甘，另行起意，邀約聚集許庭杰（業經檢察官為
    緩起訴處分）、少年洪○賢、廖○龍、古○靖、古○立、莊○揚
    （少年洪○賢等人，另由本院少年法庭處理）及真實姓名年
    籍不詳之數名青少年，共同基於妨害秩序、恐嚇危害安全及
    毀損之犯意聯絡，於同（22）日晚間9 時許，再度至丁○○、
    丙○○上開住處外叫囂恫嚇，並分持棍棒敲砸丁○○、丙○○住處
    鐵捲門及小門，致鐵捲門及小門受有損壞，使居住於該址之
    丁○○、丙○○心生畏懼，致生危害於安全。
四、因丙○○對上開恐嚇危害安全等犯行向警方提出告訴，壬○○及
    甲○○為迫使丙○○及丁○○祖孫和解並撤回告訴，竟於110 年1 
    月上旬某日晚間10時許，聚集真實姓名年籍不詳之青少年約
    6 、7 人，共同基於妨害秩序及剝奪行動自由之犯意聯絡，
    至址設桃園市○○區○○路000 號即丁○○就讀之私立振聲高中校
    門外，俟丁○○放學後，挾人數優勢，在校門外包圍丁○○，脅
    迫要求丁○○至附近之統一超商，命丁○○和解撤回告訴，並脅
    迫稱否則戊○○等人仍會再到其住處滋事，致丁○○不得自由離
    去達1 小時之久，嗣因丁○○一再表示無法作主撤回告訴，壬○○及甲○○等人始悻然離去。
五、癸○○於109 年8 月間，與戊○○共同涉及妨害秩序及傷害案件
    ，戊○○因認癸○○在該案指認其涉案，且因癸○○為事主導致其
    涉案，而心生不滿，遂與辰○○、子○○、乙○○及少年張○宸（
    少年張○宸另由本院少年法庭處理）共同意圖為自己不法之
    所有，基於恐嚇取財及剝奪行動自由之犯意聯絡，先由戊○○
    指示辰○○以還款為由，誘騙癸○○於110 年2 月17日凌晨1 時
    許，前往桃園市○○區○○路0 段000 號鐵皮屋面交還款，癸○○
    不疑有他，邀友人辛○○騎乘車牌號碼000-0000號普通重型機
    車一同前往，2 人抵達上址後，癸○○先行將3,600 元欠款返
    還予辰○○，隨即遭辰○○夥同子○○、乙○○、少年張○宸以拖拉
    方式帶入上址鐵皮屋內，並拉下鐵門限制其不得自由離去，
    戊○○即挾人數之優勢，恐嚇命癸○○須交付16萬元作為賠償紅
    包，並命乙○○及少年張○宸前往附近萊爾富超商購買紙、筆
    及印泥等文具，作為書寫承諾書用，癸○○因恐遭戊○○等人傷
    害，不得已在上址簽立同意給付戊○○、子○○、乙○○及少年張
    ○宸等人共16萬元，給付期限為110年2 月24日之承諾書1 紙
    ，交給戊○○收執後，始於同（17）日凌晨4 時許離去。戊○○
    在癸○○離去後，並接續傳送手機訊息給癸○○，命其務必於11
    0 年2 月24日前給付上開16萬元款項，惟均未得款而未遂。
六、姜○鏵於109 年9 月18日受戊○○指示販賣第三級毒品4-甲基
    甲基卡西酮遭警查獲後，戊○○因不滿姜○鏵供述上開毒品係
    受其指示販賣，而心生怨懟，欲藉機報復，適戊○○於110 年
    3 月30日夜間某時，接獲呂俊霆來電告知，並在通訊軟體IG
    即時動態上，發現姜○鏵與友人在桃園市○○區○○路00號凱悅K
    TV 桃園店207 號包廂內唱歌，遂以唱歌為由，邀約辰○○、
    巳○○、庚○○、邱柏昇（邱柏昇所涉強制罪嫌部分，業經檢察
    官為不起訴處分）及少年張○宸、李○益（少年張○宸、李○益
    部分，另由本院少年法庭處理）等人，於同（30）日夜間11
    時許，前往上址凱悅KTV207號包廂，見姜○鏵在該包廂後，
    戊○○即與辰○○、巳○○3 人分別持桌上之杯、盤等物品，及以
    徒手方式，密集毆打姜○鏵之頭部及其他身體部位，致姜○鏵
    受有頭皮鈍傷、頭皮開放性傷口及手部擦、挫傷等傷害（傷
    害部分，業經姜○鏵於審理中撤回告訴，應諭知不受理，詳
    後述）。戊○○另行起意，乘姜○鏵遭痛毆後無法反抗之機會
    ，率同辰○○、庚○○、張○宸、李○益等人，共同基於剝奪行動
    自由之犯意聯絡，將姜○鏵押至桃園市○○區○○街000 巷000 
    號之住處，逼問姜○鏵為何供出毒品來源係其所提供，嗣經
    警接獲凱悅KTV 報案，並撥打姜○鏵之手機後，始由戊○○之
    父己○○（所涉強制罪嫌部分，業經檢察官為不起訴處分）開
    車將姜○鏵送至桃園市政府警察局桃園分局武陵派出所。
七、案經桃園市政府警察局桃園分局報告及丁○○、丙○○、癸○○、
    姜○鏵訴由桃園市政府警察局龜山分局報告臺灣桃園地方檢
    察署檢察官偵查起訴。
    理  由
一、證據能力部分：
㈠、按被告以外之人於偵查中向檢察官所為之陳述，除顯有不可
    信之情況者外，得為證據，刑事訴訟法第159 條之1 第2 項
    定有明文。經查本判決下列所引用之被告以外之人於偵查中
    向檢察官所為之陳述，並無顯不可信之情況，且審理中業經
    給予對質詰問之機會，足認均已完足合法調查之程序，自有
    證據能力。
㈡、本院下列所引用卷內之書證之證據能力，並無證據證明係公
    務員違背法定程序所取得，且當事人於本院未主張排除其證
    據能力，且迄本院言詞辯論終結前未表示異議，本院審酌前
    揭文書證據並無顯不可信之情況與不得作為證據之情形，依
    刑事訴訟法第158 條之4 反面解釋及第159 條之4 之規定，
    應認有證據能力。
二、事實一部分（被告戊○○）：
　　訊據被告戊○○矢口否認犯行，辯稱：未與姜○鏵共同販賣毒
    品咖啡包云云。惟查：
㈠、姜○鏵於109 年9 月間，透過網際網路連線至社群軟體「抖音
    」，發布販毒訊息，經警方執行網路巡邏發現，於109 年9 
    月18日上午11時許，佯裝買家與姜○鏵聯絡表示欲購買毒品
    咖啡包，雙方約定以12,000元之價格交易30包含有第三級毒
    品4-甲基甲基卡西酮成分之毒品咖啡包後，姜○鏵即於同日
    下午1時許，以「MESSENGER」通訊軟體指示劉○恩前往上址
    被告戊○○房間衣櫃內，拿取毒品咖啡包30包，並於同日下午
    3 時許，攜帶該含有第三級毒品4-甲基甲基卡西酮成分之30
    包毒品咖啡包，至桃園市○○區○○○路0 段000 號歐悅汽車旅
    館502 號房，販賣予佯裝買家之員警，而遭員警當場逮捕而
    販賣未遂，並為警扣得上開毒品咖啡包30包等情，業據證人
    姜○鏵於偵訊、審理時證述明確，核與證人劉○恩於偵訊、審
    理時所證相符，並有毒品咖啡包30包（經鑑定毛重219.2320
    公克，淨重190.3570公克，取樣0.0763公克，驗出4-甲基甲
    基卡西酮成分）扣案暨交通部民用航空局航空醫務中心毒品
    鑑定書、姜○鏵與劉○恩對話之手機翻拍照片、警員與姜○鏵
    對話之手機翻拍照片、現場查獲照片、警員職務報告、法務
    部廉政署測謊鑑定書附卷足資佐證，堪予認定。
㈡、證人姜○鏵於110 年2 月25日偵訊時證稱：109 年8 、9 月起
    ，我剛好沒有上班，戊○○請我幫他跑腿送咖啡包；109年9 
    月18日前幾天，我開始在抖音兜售毒品咖啡包；卷附手機翻
    拍照片之語音通話紀錄，是9 月18日我叫劉○恩去送毒品之
    前，跟戊○○的對話，戊○○跟我說毒品咖啡包在衣櫃，我跟戊○○說我叫劉○恩去拿，戊○○說他每包要拿200元，我說好等語
    ，於110 年11月10日審理時亦證稱：109 年9 月18日前，戊○○指使我賣過2 、3 次毒品，後來我自己刊登販毒廣告找客
    人，109 年9 月18日警察跟我聯繫之後，我打給戊○○說有人
    要跟我買毒品，戊○○要我去衣櫃拿，戊○○說一包他要拿200 
    元，多的是我賺等語明確，就其與被告戊○○、劉○恩共同意
    圖營利販賣毒品咖啡包一情，前後所述一致尚無歧異，堪認
    被告戊○○與姜○鏵有販賣毒品咖啡包之犯意聯絡，且提供毒
    品咖啡包而有販賣毒品之行為分擔。
㈢、劉○恩於109 年9 月18日下午3 時許為警逮捕前，姜○鏵確實
    於同日中午12時33分許、12時45分許、下午1 時5 分許先與
    被告戊○○通話，於同日下午1 時42分許，再傳訊息命劉○恩
    至被告戊○○住處房間拿取毒品咖啡包，於同日下午2時30分
    許，劉○恩傳訊息詢問：房號等語，姜○鏵傳訊息答稱：502 
    、他載完你到社館跟我講、都先不要走哦、進去先跟阿儒講
    等語，劉○恩則傳訊息回稱：啊儒不在、要出門了等語，有
    手機翻拍照片附卷足資佐證（參110 年度少連偵字第130 號
    卷第147 至149頁），又證人即被告戊○○之父己○○於110 年1
    2月1 日審理中證稱：當時姜○鏵跟他爸爸吵架，所以搬來住
    ，幾乎每天都睡在戊○○的房間等語，足認案發當時，姜○鏵
    與被告戊○○關係良好，無誣陷被告戊○○之動機，參諸上開事
    證，顯見姜○鏵所證，可信性極高，堪予採信。而就上開對
    話紀錄，被告戊○○於110年2月25日偵查中竟辯稱：姜○鏵一
    直打電話給我，我不知道他為何一直打給我，時間太久，我
    不曉得當時在說什麼事情云云，無從合理交代，顯係畏罪卸
    責之詞，無足採信。
㈣、證人癸○○於110 年3 月19日偵訊時證稱：戊○○房間有大衣櫃1
     個、我在該衣櫃，見過毒品咖啡包，109 年8 、9 月間，
    每次去都見過，我每星期大約去4 、5 天，我也有看到他在
    跟不認識的人交易毒品咖啡包，有時候是戊○○親自交給對方
    ，有時候是戊○○的弟弟李○益交給對方，戊○○也會叫李○益、
    劉○恩送毒品咖啡包給買家，在戊○○房間見到的毒品咖啡包
    是戊○○的，因為戊○○有一次在109 年9、10月叫我跟他去新
    竹向上游拿毒品咖啡包，但我跟他說家裡有事推掉等語，於
    110 年11月10日審理中亦證稱：有一次有看到戊○○有在交易
    咖啡包，應該是買家跟他們兩兄弟，看到在交易，戊○○在場
    等語，均核與姜○鏵之指證相符，再參諸證人己○○、李○益、
    庚○○於偵查中均證稱劉○恩所稱取得毒品咖啡包之房間，於1
    09 年9 月間，確係被告戊○○之房間，此情亦為被告戊○○所
    是認，益徵姜○鏵之指證，應認與事實相符。
㈤、末查，姜○鏵經法務部廉政署實施測謊鑑定，無不實反應，通
    過測試，有該署110 年4 月26日110 年度廉測16字第110660
    0625號函暨所附之測謊鑑定書在卷可稽。綜合上開事證相互
    勾稽，堪認姜○鏵所證情節，確與事實相符，被告戊○○空言
    否認犯行，與上開所述諸多事證明顯牴觸，所辯當無足採。
㈥、至被告戊○○之辯護人雖為被告戊○○辯稱109 年9 月當時，被
    告戊○○不住家中，多人可進出其房間，房間衣櫃內之毒品咖
    啡包非其所有等語。惟證人姜○鏵於110 年11月10日審理中
    證稱：109 年8 、9 月的時候，戊○○有時候會住家裡等語；
    證人癸○○於110 年11月10日審理中證稱：109 年8 月至12月
    間，戊○○的房間是通舖，戊○○一個禮拜大概回去2 、3 天等
    語；證人己○○於110 年5 月4 日偵查中證稱：戊○○有時候會
    回家睡，都跟永德社小朋友睡在他原本的房間等語，於110 
    年12月1 日審理中亦證稱：戊○○應該是在109 年5 月底、6 
    月左右，被趕出家門，趕出家門後，還有回家睡，回家次數
    我忘記了，就是一個禮拜會回家2 、3 次等語；證人李○益
    於110 年12月1 日審理中證稱：戊○○有跟我媽媽吵架然後被
    趕出去，但偶爾會回來等語，顯見109 年9 月案發當時，被
    告戊○○仍會不時返家與友人接觸往來，而有機會將毒品咖啡
    包放置於房間衣櫃內，並與姜○鏵、劉○恩共同為上開販毒犯
    行，故尚難以被告戊○○於當時有在外住宿之事實，即為有利
    於被告戊○○之認定。
㈦、證人姜○鏵於110 年11月10日審理中證稱：戊○○說一包他要拿
    200 元，多的是我賺等語明確，且毒品交易為政府嚴懲之行
    為，衡諸常情，倘非有利可圖，絕無平白甘冒重罰風險為毒
    品交易之理，故被告戊○○提供毒品咖啡包供姜○鏵、劉○恩出
    售，可認主觀上必有營利意圖。綜上所述，本件被告戊○○與
    姜○鏵、劉○恩共同販賣毒品咖啡包未遂之犯行，事證明確，
    洵堪認定。
三、事實二部分（被告戊○○、壬○○、庚○○、甲○○）：
    訊據被告戊○○固坦承恐嚇犯行，惟矢口否認妨害秩序犯行（
    被告戊○○等人被訴毀損罪嫌，均不另為無罪之諭知，詳後述
    ），辯稱：當時梁○豪找我，我只有跟庚○○一起過去，我有
    帶鋤頭柄及煙火，我承認叫囂、踹門及放煙火，但其他人做
    的事情都不關我的事等語；被告壬○○固坦承恐嚇犯行，惟矢
    口否認妨害秩序犯行，辯稱：因為之前有人對我罵三字經，
    所以我踹門洩恨，我是要求罵我的人出來，當時是甲○○找我
    ，我不知道去現場會有那麼多人等語；被告甲○○矢口否認恐
    嚇及妨害秩序犯行，具狀辯稱：我打電話向壬○○求助，是看
    壬○○能不能幫忙籌錢或者有其他辦法，因壬○○與丁○○發生口
    頭上爭執，才會帶至少3台機車的人到場，並跟我說不會放
    過丁○○，當晚就帶朋友去砸丁○○家鐵門等語；被告庚○○則坦
    承共同恐嚇及加重妨害秩序之犯行。經查：
㈠、告訴人丁○○因認梁○豪涉及毒品案遭查獲後，指稱其為毒品上
    游，告訴人丁○○因而於109 年12月21日晚間11時許，與梁○
    豪及被告甲○○發生衝突，梁○豪及被告甲○○即分別通知被告
    戊○○、壬○○至告訴人丁○○位於桃園市○○區○○路000 巷00號之
    住處，被告戊○○、壬○○獲悉後，與被告庚○○及洪○賢、古○立
    、林○凡、戴○廷等人及姓名年籍不詳之青少年共約20至30人
    ，於109 年12月22日凌晨1時許，攜帶棍棒及煙火，至告訴
    人丁○○、丙○○之上開住處附近與被告甲○○及梁○豪會合後，
    至告訴人丁○○、丙○○之住處前，多人對屋內叫囂恫嚇，喝令
    告訴人丁○○出來面對，被告戊○○、壬○○、庚○○等人並以腳踹
    或棍棒敲打告訴人丁○○之住處鐵門，被告戊○○復於告訴人丁○○、丙○○之住處外燃放煙火等情，為被告戊○○、壬○○、庚○○
    、甲○○所是認，並經告訴人丁○○、丙○○於偵查、審理中、證
    人梁○豪、洪○賢於偵查、審理中、證人古○立、林○凡、戴○
    廷於偵查中證述明確，並有監視器翻拍照片、手機蒐證照片
    （參110 年度少連偵字第338 號卷五第193 至223 頁反面）
    附卷可資佐證，首堪認定。
㈡、被告戊○○審理時供承：我有帶鋤頭柄及煙火，我承認叫囂、
    踹門及放煙火等語，被告壬○○審理時供承：我有踹門洩恨等
    語，被告庚○○亦於偵查中供承：我有踹鐵門等語，與證人洪
    ○賢於110 年6 月23日偵查中所證：戊○○拿一支長長的砸門
    ，應該是棍子，戊○○有叫囂叫丁○○下來等語，證人林○凡於1
    10年6月16日偵查中所證：我站很後面，只有看到放煙火，
    煙火是對著丁○○家放，現場大約20、30人等語，及證人戴○
    廷於110 年6 月16日偵查中所證：應該是戊○○拿一根棍子去
    砸門等語相互勾稽，堪認被告戊○○、壬○○、庚○○、甲○○確有
    夥同眾人分別以腳踹或棍棒敲打鐵門及燃放煙火等強暴行為
    。
㈢、被告戊○○、壬○○、甲○○雖以前詞置辯，惟以自己共同犯罪之
    意思，參與實施犯罪構成要件以外之行為，或以自己共同犯
    罪之意思，事先同謀，而由其中一部分人實施犯罪之行為者
    ，均為共同正犯，司法院大法官會議釋字第109 號解釋可資
    參照。共同正犯之成立，只須具有犯意之聯絡，行為之分擔
    ，既不問犯罪動機起於何人，亦不必每一階段犯行，均經參
    與。共同實行犯罪行為之人，在合同意思範圍內，各自分擔
    犯罪行為之一部，相互利用他人之行為，以達其犯罪之目的
    者，即應對於全部所發生之結果，共同負責；共同正犯間，
    非僅就其自己實行之行為負其責任，並在犯意聯絡之範圍內
    ，對於他共同正犯所實行之行為，亦應共同負責；又共同正
    犯不限於事前有協議，即僅於行為當時有共同犯意之聯絡者
    亦屬之，且表示之方法，不以明示通謀為必要，即相互間有
    默示之合致亦無不可。經查，證人洪○賢於110 年6月23日偵
    查中具結證稱：壬○○找我去，他打電話叫我去，我先到永德
    社跟戊○○他們會合，因為壬○○叫我先去找戊○○他們，壬○○知
    道戊○○要帶人過去，總共大約10幾個人在永德社集合，到丁○○家後現場由戊○○指揮，戊○○拿一支長長的砸門，應該是棍
    子，戊○○有叫囂叫丁○○下來，我被車子擋住，沒看到誰放煙
    火，當時聚集大約30人等語，於110 年10月20日審理中亦證
    稱：壬○○接到電話，我跟壬○○一起去，有先去永德社集合等
    語；證人古○立於110 年4 月7 日偵查中具結證稱：壬○○打
    電話給我哥，我哥睡著，所以壬○○打電話給我，請我去幫忙
    挺他，因為他被別人嗆，電話中只有說他被嗆，沒有說很完
    整，之後他跟洪○賢各騎一台摩托車到我家巷口，壬○○叫我
    去挺他，我找另外兩朋友戴○廷及林○凡一起去案發現場，我
    載洪○賢，壬○○自己騎一台車，3 人一起去樹仁三街的7- 11
     超商，他們在那邊集合，之後全部一起去永德社公廟集合
    ，之後有一台馬智達廂型車先開走，我們跟著那台車走到龜
    山案發現場，那邊有20、30人，馬智達廂型車開進那條巷子
    ，我們走進去，有位矮矮的人，應該是戊○○，手持棍棒和踹
    門，我聽到有人問說丁○○在家嗎，有一位長輩說丁○○不在家
    ，有人說怎麼可能不在，說完話，就回去開馬智達廂型車，
    到丁○○家門口放大龍炮，我不知道是誰丟到丁○○家門口的，
    放的人就點燃大龍炮，之後我們就走了等語；證人林○凡於1
    10 年6 月16日偵查中具結證稱：我們在某間宮廟集合，是
    永德社，我騎戴○廷的摩托車載著戴○廷去龜山，我沒有看有
    人去砸大門，因為我站很後面，我只有看到放煙火，只有看
    到一小盒煙火，煙火是對著丁○○家放的，當時現場大約20、
    30個人等語；被告庚○○於110 年4 月7 日偵查中具結證稱：
    我有踹被害人鐵門，現場人有壬○○、甲○○、戊○○等人；（當
    初是誰說要去的？）他們是在社團現場講的等語明確，足證
    確係眾人基於妨害秩序及恐嚇之犯意聯絡，聚集共同為叫囂
    恫嚇及以腳踹或棍棒敲打鐵門、燃放煙火等方式實施強暴行
    為。再觀諸證人丙○○於110 年3 月19日偵查中具結證稱：10
    9 年12月22日凌晨1 時許，我從住家2 樓看有20、30人，他
    們在樓下叫囂要丁○○下來，但沒有說是誰，其中一個人說「
    閃」，他們就閃開，再來有人說「放炮」，就有人在我家門
    口放沖天炮等語，於110 年10月20日審理中亦證稱：有20、
    30人來家裡叫囂，叫丁○○下來，說要找丁○○算帳，有一些人
    很大聲說放炮、放炮，後來說快閃，就有人拿好像沖天炮煙
    火的那種炮，在我門口放；他們那麼多人在那裡叫，我怎麼
    會不怕等語，而被告戊○○自承身在其中為叫囂、踹門及放煙
    火之恐嚇及強暴行為，被告甲○○自承其聯絡被告壬○○後，被
    告壬○○糾眾到場，被告壬○○自承身在其中為踹門之強暴行為
    ，故不論現場聚集之所有眾人是否均係被告戊○○、壬○○、甲○○通知而來，或係輾轉糾眾而同時聚集到場，連同被告戊○○
    、壬○○、甲○○在內之20至30人，共同聚集，部分人踹門、部
    分人叫囂、被告戊○○則攜帶客觀上足供兇器使用之鋤頭柄到
    場踹門、叫囂、放煙火，彼此間已形成一共同恐嚇及攜帶兇
    器妨害秩序之合同意思，在該意思範圍內，各自分擔犯罪行
    為之一部，相互利用他人之行為，以達其恐嚇告訴人丁○○、
    丙○○之目的，自應對於全部所發生之結果，共同負責。被告
    戊○○、壬○○、甲○○各自僅坦認自己所參與之行為，就他人之
    行為，均辯稱與己無涉，被告戊○○之辯護人具狀為被告戊○○
    辯稱：戊○○與現場共犯少年係偶然相遇，無犯意聯絡，就共
    犯少年之行為，無須負責等語，被告壬○○之辯護人具狀為被
    告壬○○辯稱：壬○○係遭對方挑釁自行前往，與戊○○等人無犯
    意聯絡等語，均核與客觀事證不符，揆諸上述共同正犯之成
    立要件，均無足採。另被告戊○○案發當時已滿20歲，自承因
    友人即少年梁○豪電請其到場，始為恐嚇告訴人丁○○之犯行
    ，證人即少年梁○豪、洪○賢、古○立、林○凡、戴○廷等人於
    偵查中復具結證稱到場參與，故被告戊○○攜帶兇器與少年共
    同實施恐嚇、妨害秩序之犯行，亦堪予認定。
四、事實三部分（被告壬○○）：
　　訊據被告壬○○固坦承毀損犯行，惟矢口否認恐嚇、妨害秩序
    等犯行，辯稱：我只有持木棒毀損，沒有恐嚇及妨害秩序的
    行為等語。被告壬○○之辯護人則為被告壬○○辯稱：壬○○等人
    砸門後隨即離去，告訴人根本還沒有意識到發生什麼事，犯
    行即結束，不足使人心生畏怖，亦無對特定人為強暴行為等
    語。惟查：
㈠、被告壬○○心有不甘，另行起意，與許庭杰、少年洪○賢、廖○
    龍、古○靖、古○立、莊○揚及真實姓名年籍不詳之數名青少
    年，於109年12月22日晚間9 時許，至告訴人丁○○、丙○○上
    開住處外叫囂，並分持棍棒敲砸丁○○、丙○○住處鐵捲門及小
    門，致鐵捲門及小門受有損壞等情，業據被告壬○○供承在卷
    ，核與證人丁○○、丙○○、洪○賢於偵查、審理中及證人許庭
    杰、廖○龍、古○靖、古○立、莊○揚於偵查中所證情節相符，
    並有估價單、毀損照片、監視器翻拍照片（參110 年度少連
    偵字第338 號卷五第155 頁、第165 至191 頁）附卷足資佐
    證，首堪認定。
㈡、被告壬○○及其辯護人雖以前詞置辯，惟被告壬○○於110 年4 
    月7日偵查中自白：我跟古○立、古○靖說我被嗆怎麼處理，
    所以他們找了一個叫莊○揚的人，莊○揚就說現在去砸他家鐵
    門，我是用球棒和鐵棍和腳去砸他家的大門等語；證人丙○○
    於110 年3 月19日偵查中具結證稱：晚上第二次來時，我沒
    有看到來多少人，因為我在睡覺，我只有聽到鐵捲門被砸的
    聲音，下樓查看他們已經不在了，我的鐵捲門及小門都被砸
    壞，我預估損失5 萬元等語，於110 年10月20日審理中亦證
    稱：我聽到他們敲門，下來他們就走了，我弟弟跟我說有20
    、30人有，小門及鐵捲門都有被破壞；他們那麼多人來，又
    砸東西，當然會怕等語；證人洪○賢於110 年6 月23日偵查
    中具結證稱：古○靖他們直接到我家來載我，壬○○、許庭杰
    都有來，後來到一個公園時，有一位身高矮矮的人一直說走
    啦、砸啦等語，於110 年10月20日審理中亦證稱：去丁○○家
    之前，先去公園集合，壬○○有一起去，我用木棒敲門，其他
    人用鋁棍敲等語；證人廖○龍於110 年4 月7 日偵查中具結
    證稱：我跟許庭杰約好要去洪○賢家玩，有位不認識的人來
    找洪○賢，問要不要去龜山敲別人家鐵門，我們就騎機車到
    現場，不認識的人給我們小鐵棍，我、洪○賢、壬○○都有拿
    小鐵棍砸，我砸小鐵門，他們砸大門，砸完我們就離開現場
    等語；證人古○靖於110 年4 月7 日偵查中具結證稱：是壬○○找我去的，他找我圍事，用鐵棒敲門，但我只在旁邊看，
    我沒敲，我和我弟在後面看而已，現場影片我不知道是誰拍
    的，是別人傳給我的，壬○○找我我就去了，在場那群人有說
    要敲門，但我自己沒敲等語；證人古○立於110 年4 月7 日
    偵查中具結證稱：我去壬○○家附近公園找我國中同學莊○揚
    ，我找莊○揚一起去找壬○○暸解為何壬○○會被嗆，莊○揚問說
    要不要去砸丁○○家，壬○○說先不要，要晚一點再找他自己朋
    友，我跟我哥也說先不要，之後莊○揚跟壬○○和我哥討論一
    下，他們想要直接去，我們集合後一起騎摩托車去案發現場
    ，莊○揚、壬○○、「賴彥鈞」（音譯）準備木棒、棒球棍，
    壬○○還有帶健身房握把，他們發給其他人，其中壬○○的朋友
    拿棍棒砸丁○○家大門，我跟我哥只在旁邊看，壬○○、莊○揚
    好像有砸，我忘記他們有沒有拿工具，洪○賢有拿東西但我
    不清楚他有沒有砸，當時我有拍攝，因為我覺得他們這樣很
    帥，拍的影片我有傳給我哥、莊○揚、「賴彥鈞」、壬○○等
    語；證人莊○揚於110 年6 月15 日偵查中具結證稱：我們當
    時在八德那邊集合過去，八德八方雲集那邊公園的涼亭，確
    切地址我不記得，我與古○立、古○靖、賴彥均、壬○○、洪○
    賢集合一起出發，除我們六個人外，還有別人，但其他人我
    不認識，我有砸門，我是拿我帶去的小支球棒砸的，我砸鐵
    門的左邊，除了謝永慶、古○立、古○靖沒砸之外，其他人都
    有砸門，壬○○有拿健身器材砸門，是他自己帶去的，砸大門
    ，有敲出凹痕等語，就被告壬○○偵查中之供詞與上開證人之
    證詞相互勾稽，顯足認被告壬○○聚集許庭杰、洪○賢、廖○龍
    、古○靖、古○立、莊○揚及真實姓名年籍不詳之多名青少年
    ，於同（22）日夜間9 時許，再度至告訴人丁○○、丙○○之住
    處外叫囂恫嚇，並分持客觀上足供兇器使用之棍棒物敲砸告
    訴人丁○○、丙○○住處之鐵捲門及小門而施以強暴，致鐵捲門
    及小門受有損壞，客觀上已足使居住於該址之告訴人丁○○、
    丙○○心生畏懼，致生危害於安全，且告訴人丙○○於審理中亦
    明確證稱已心生畏懼，故被告壬○○除共同毀損外，該行為同
    時成立共同恐嚇及加重妨害秩序罪，至堪明確，被告壬○○所
    辯僅構成毀損罪，辯護人所辯此行為不足使人恐懼，未為強
    暴行為，均與事證不符，無從憑採。
五、事實四部分（被告壬○○、甲○○）：
　　訊據被告壬○○、甲○○均矢口否認妨害秩序、剝奪行動自由犯
    行，辯稱：沒有強押丁○○等語，被告壬○○之辯護人則為被告
    壬○○辯稱：係多人一同找丁○○商談和解事宜，並無任何人有
    強暴脅迫行為等語。惟查：
㈠、因告訴人丙○○對上開恐嚇危害安全等犯行向警方提出告訴，
    被告壬○○、甲○○為使告訴人丙○○、丁○○祖孫和解並撤回告訴
    ，於110 年1 月上旬某日晚間10時許，與真實姓名年籍不詳
    之青少年數人，至址設桃園市○○區○○路000 號即告訴人丁○○
    就讀之私立振聲高中校門外，俟告訴人丁○○放學後，在校門
    外要求告訴人丁○○至附近之統一超商，命告訴人丁○○和解撤
    回告訴，期間達1 小時之久，嗣因告訴人丁○○一再表示無法
    作主撤回告訴，被告壬○○、甲○○等人始離去等情，為被告壬○○、甲○○所是認，並經證人丁○○於偵查、審理中及證人寅○○
    於審理中證述明確，首堪認定。
㈡、被告壬○○、甲○○雖均否認有聚眾脅迫犯行，惟查，證人丁○○
    於110 年3 月14日偵查中具結證稱：110 年1 月初甲○○找人
    去學校堵我，他們大約晚間22時放學時來振聲高中校門口找
    我，大約7 、8 人，是甲○○帶頭的，我當時準備騎車，他們
    一群人突然圍上來，問我是丁○○嗎？能去前面聊聊嗎？我就
    被圍去前方的7-11便利商店，其中有一人問我能不能撤告，
    就是12月22日來我家砸門的案子，後來發現我不能作主就放
    我走了，他們大約圍堵我半小時至1 小時之久，就是要我撤
    告，他們當天沒有動手打我，快1 小時才離開等語，於110 
    年10月20日審理時亦證稱：我一騎出去校門，一群人突然騎
    機車上來圍住我，有4 、5 台車6 、7 人，說到7-11聊，全
    程大約1 小時左右，要求我撤告，在7-11前面耗，我想要離
    開，但是沒有辦法離開，後來鄰居報案，有警察過來，他們
    才疏散，我才可以離開，過程中有人說如果不撤告，戊○○還
    會叫他們來我家一次等語明確，再參諸被告甲○○於110 年6 
    月22日偵查中供承：壬○○打電話跟我說他堵到人了，我才到
    場，壬○○說我跟丁○○認識，所以叫我去跟丁○○講請他撤告，
    丁○○說他阿公阿嬤那邊堅持要提告，其他人是壬○○帶去的等
    語；被告壬○○於110 年6 月22日偵查中亦供承：是我提議要
    去振聲高中找丁○○，當時丁○○是一個人，我們到學校附近的
    7-11便利商店，跟丁○○講和解，我跟他對話，我朋友在旁邊
    等，大約3 、4人，總計大約有1 小時等語，被告甲○○、壬○○於偵查中坦認於上開時地夥同多人，要求告訴人丁○○撤告
    ，且時間長達1 小時，衡情被告壬○○若無妨害自由及施以脅
    迫之犯意，獨自找告訴人丁○○商議即可，何需糾眾一同前往
    ，又告訴人丁○○既無和解撤告之意，若非遭被告壬○○挾人數
    之優勢施以心理壓力，豈可能在現場留滯長達1 小時。再者
    ，就當時客觀情狀，證人寅○○於110年12月15日審理中明確
    證稱：當天壬○○的朋友，到底來幾台車跟多少人，我沒有去
    算，是一起來，不是陸陸續續來；（丁○○在法院作證時稱他
    看到你們對方人多，所以心裡害怕，不敢拒絕，這你有何意
    見？）我沒意見，如果是我，我也會害怕，每個人都會害怕
    ，正常每個人都會害怕等語，確與告訴人丁○○所證相符，故
    告訴人丁○○於偵查、審理中前後一致所指述之情節，殊值採
    信，堪認與事實相符，被告壬○○所辯雖夥同多人到場，告訴
    人丁○○留滯長達1 小時，惟告訴人丁○○未遭眾人脅迫妨害自
    由，能自由離去云云，核與常情及經驗法則不符，無從憑採
    ，故被告壬○○夥同被告甲○○等人，挾人數優勢施以心理壓力
    逼迫和解，並脅迫稱否則戊○○等人仍會再到其住處滋事，在
    公眾場合脅迫告訴人丁○○，剝奪其行動自由，洵堪認定。
六、事實五部分（被告戊○○、辰○○、子○○、乙○○）：
　　訊據被告戊○○、辰○○、乙○○均矢口否認犯行，被告戊○○辯稱
    ：癸○○是自願簽立16萬元的承諾書，因為癸○○之前叫傳播沒
    有付錢，與傳播公司發生糾紛而向我求救，導致我涉案，癸○○有答應要給涉案的8 個人紅包，案發時是癸○○主動要去找
    辰○○還錢，辰○○才打電話給我等語，被告戊○○之辯護人則為
    被告戊○○辯稱：過程中平和，被告戊○○並無恐嚇行為等語；
    被告乙○○辯稱：癸○○當時是自願的等語；被告子○○固坦承成
    立強制罪，惟辯稱：我沒有恐嚇取財等語；被告辰○○則坦認
    恐嚇取財未遂及剝奪行動自由犯行。經查：
㈠、告訴人癸○○於109 年8 月間，與被告戊○○共同涉及妨害秩序
    及傷害案件，被告戊○○因認告訴人癸○○在該案指認其涉案，
    且因告訴人癸○○為事主導致其涉案，而心生不滿，於110 年
    2 月17日凌晨1 時許，與被告辰○○、子○○、乙○○及少年張○
    宸，在桃園市○○區○○路0 段000 號鐵皮屋，要求告訴人癸○○
    交付16萬元作為賠償紅包，並命被告乙○○及少年張○宸前往
    附近萊爾富超商購買紙、筆及印泥等文具，作為書寫承諾書
    用，告訴人癸○○遂在上址簽立同意給付被告戊○○、子○○、乙○○及少年張○宸等人共16萬元，給付期限為110年2 月24日之
    承諾書1 紙，交給被告戊○○收執後，始於同（17）日凌晨4 
    時許離去，被告戊○○在告訴人癸○○離去後，並接續傳送手機
    訊息給告訴人癸○○，命其務必於110 年2 月24日前給付上開
    16萬元款項等情，為被告戊○○、辰○○、子○○、乙○○所是認，
    並經告訴人癸○○、證人辛○○證述明確，復有承諾書、手機對
    話訊息截圖、萊爾富超商監視器翻拍照片附卷可資佐證，首
    堪認定。
㈡、被告戊○○等人雖以前詞置辯，惟查，證人癸○○於110 年3 月1
    9日偵查中證稱：110 年2 月17日凌晨1 時許，會到中壢龍
    岡路329號鐵皮屋，是因為我要還錢給辰○○，我欠他3600元
    ，辰○○打電話叫我去那裡還他，我跟辛○○騎機車去，到場後
    有還錢給辰○○，還完後辰○○跟我說他要跟我聊一下天，勾著
    我的脖子帶我進去鐵皮屋，進去後我覺得不對勁，因為他們
    把鐵門拉下來，當時辛○○還沒進來，我就想跑出去，後來之
    前涉案的其他人就出來，有張○宸、子○○、乙○○，當時我有
    拒絕進去，辰○○就跑來勾著我，我告訴他們有事在外面說就
    好，辛○○也覺得不對勁，辛○○就跟我說他可以陪我進去，當
    時鐵門我有按暫停，不讓鐵門繼績放下，進去後我就看到戊○○，我跟辛○○進去後，他們把鐵門全放下來，因為他們把鐵
    門放下來，我又知道戊○○行事兇殘，之前傷害案，戊○○拿辣
    椒水一直噴被害人的臉，將該瓶辣椒水快噴完，被害人整臉
    都變橘色，當時他們算是有圍著我，我坐在沙發上，戊○○就
    叫我簽承諾書，因為之前那個案件我說實話，他覺得我講太
    明白，害到他們，他叫我給每個人2 萬元，總共8 個人16萬
    ，要我簽承諾書的下星期三給他們，承諾書不是我自願簽的
    ，他們給我精神壓力，因為我不知道他們會帶什麼武器在身
    上，我怕他們傷害我們兩個人，承諾書簽完後，戊○○自己抄
    一份，叫其中一個人拿去影印，然後正本戊○○拿走，影本一
    張給我，他是用彩色影印，我們大約凌晨1 點多進去鐵皮屋
    ，大約接近4 點時離開，簽完承諾書後，他才把鐵門拉開讓
    我們走，後來我沒有給戊○○16萬，所以他跑來我家，傳IG訊
    息給我，跟我說我一直不給他錢，一直跟他耗時間等語，於
    110 年11月10日審理中亦證稱：我要匯款還錢給辰○○，辰○○
    說不方便，叫我拿現金給他，我就跟辛○○過去，辰○○錢拿完
    ，說戊○○要跟我講之前那條案件，我沒有說很想進去，後面
    他們人有走出來，記不太清楚了，反正好像就2 、3 個，有
    人勾肩搭背帶我進去，如果沒有勾肩搭背，我應該不會進去
    ，我會希望他們出來講，我算是被勾著進去，進去後有聽到
    鐵捲門關下來，那時候很緊張，凌晨1 點進去，到3 、4 點
    才離開，因為我們2 個人而已，我心裡會有點害怕，盡量配
    合他們，突然那麼多人出來，有可能會被幹嘛，我是認為如
    果我不寫承諾書的話，是出不去的，我已經離開他們那個團
    體了，但以前就瞭解對方的脾氣，之前戊○○會拿辣椒水噴對
    方，我擔心當時可能會有危險，會害怕，所以我才簽承諾書
    ，當時害怕不知道要說什麼，他們就講那就一個人2 萬元，
    共要付16萬元，那時候我也不敢說什麼，當時誰講的印象模
    糊，以偵查中所講的為準，後來戊○○有傳訊息寫到「你把我
    當白癡耍是吧，我出發了，等你自己出來，還是我在你家放
    煙火或放砲」、「還是不回，所以是同意我放砲，對吧」，
    要求我付16萬元等語明確，核與證人辛○○於110 年3 月19日
    偵查中所證：我是陪癸○○去還錢，只有我們兩個騎機車去，
    剛開始有一個人出來，癸○○還錢後，就又有2 、3 人出來，
    有一個人扣癸○○的脖子，有一個人抓他的手，癸○○有反抗，
    但還是被拉進去，我跟在後面進去，我有看到戊○○，戊○○就
    叫我們進去，然後鐵門就放下一半，鐵皮屋現場對方有5 個
    人，我只認識戊○○，進去後戊○○他們要求癸○○寫承諾書，內
    容是還16萬給為癸○○去打架涉案的人，戊○○叫另一個人去隔
    壁的萊爾富影印，正本戊○○拿走，影本給癸○○，癸○○的表情
    是不願意簽，是被逼而簽的，我們在鐵皮屋超過三小時，凌
    晨4 時多才出來，他們人很多，一直走來走去，似乎不讓我
    們走，癸○○有說他現在無法拿出這麼多，戊○○要他1 星期拿
    出來等語，於110 年11月10日審理時所證：癸○○被勾肩搭背
    進去，加辰○○共有2 、3 個人，進去後我有聽到鐵門關下來
    的聲音，然後戊○○就跟他講他們之前的事情，癸○○就寫承諾
    書，寫時表情有點慌張那種感覺，表情是不願意簽的，覺得
    他們在拗癸○○，因為那時候辦公室裡面蠻多人，癸○○才會寫
    等語，及證人張○宸於110年12月8日審理中所證：癸○○應該
    是心裡害怕，才簽承諾書等語互核大致相符，再觀諸卷附承
    諾書所載：「具承諾書人癸○○因與第三人糾紛遭押走而打電
    話請求戊○○、張○宸、子○○、丑○○、陳聖雄、乙○○、姜○鏵、
    楊東翰等人解救因而導至（致）上述8 人經司法判決有罪，
    均受保護管束等不等刑則（責），今承諾判決後補償每人新
    臺幣2 萬元整做為過運紅包」等語，係就被告戊○○、子○○、
    乙○○及張○宸之犯罪行為遭刑事判決或處分，要求告訴人癸○○支付補償金共16萬元，明顯不合理且金額過高，足認係藉
    故圖不法財物，衡情倘非告訴人癸○○遭受恐嚇，豈可能輕易
    書立承諾書，故告訴人癸○○及證人辛○○、張○宸上開所證告
    訴人癸○○係遭剝奪行動自由，及因被告戊○○等人以人數優勢
    壓迫，告訴人癸○○就當時遭恐嚇之客觀態勢判斷，畏懼遭受
    不測，不得已始簽立承諾書等情，自較值採信，被告戊○○辯
    稱因其與友人為告訴人癸○○犯罪涉案，告訴人癸○○自願支付
    16萬元云云，核與常情及經驗法則有悖，難以採信，其與被
    告辰○○、子○○、乙○○及少年張○宸共同剝奪行動自由及恐嚇
    取財未遂，堪予認定。
㈢、被告子○○之辯護人雖為被告子○○辯稱：子○○係為與戊○○等人
    共同向癸○○催討2000元之債務，始共同前往，豈料戊○○竟開
    口要求16萬元紅包，已超越原計畫範圍等語。惟共同正犯之
    成立，只須具有犯意之聯絡，行為之分擔，既不問犯罪動機
    起於何人，亦不必每一階段犯行，均經參與。共同實行犯罪
    行為之人，在合同意思範圍內，各自分擔犯罪行為之一部，
    相互利用他人之行為，以達其犯罪之目的者，即應對於全部
    所發生之結果，共同負責；共同正犯間，非僅就其自己實行
    之行為負其責任，並在犯意聯絡之範圍內，對於他共同正犯
    所實行之行為，亦應共同負責；又共同正犯不限於事前有協
    議，即僅於行為當時有共同犯意之聯絡者亦屬之，且表示之
    方法，不以明示通謀為必要，即相互間有默示之合致亦無不
    可。被告戊○○、子○○、乙○○當場均明知告訴人癸○○無支付16
    萬元之義務，仍共同羅織不合理之理由，以剝奪行動自由及
    人數優勢恐嚇之方式，命告訴人癸○○簽立16萬元之承諾書，
    顯有意圖為自己不法所有之恐嚇取財犯意，被告子○○於110 
    年4 月7 日警詢時亦坦認：現場都是由戊○○指揮及談判，我
    們其他人只在旁邊看，戊○○與癸○○協調後，癸○○有答應說要
    給紅包，但是金額戊○○硬要他交付1 個人2萬元共16萬元等
    語明確，被告子○○身在現場全程參與，且同屬被告戊○○人數
    優勢中之1員，自聽聞被告戊○○等人開口藉故圖財要求16萬
    元時起，即以默示合致之方式，形成恐嚇取財之犯意聯絡。
    再者，依據承諾書所載，告訴人癸○○須支付「戊○○、張○宸
    、子○○、丑○○、陳聖雄、乙○○、姜○鏵、楊東翰」等8人共16
    萬元，被告子○○與被告戊○○、乙○○同為獲取不法利益之對象
    ，故被告子○○之辯護人所辯被告子○○非恐嚇取財罪及剝奪行
    動自由罪之共同正犯，核與客觀事證不符，委無足採。揆諸
    上述共同正犯成立要件，應認被告戊○○、子○○、乙○○、辰○○
    就恐嚇取財未遂及剝奪行動自由之犯行，均有犯意聯絡及行
    為分擔，在犯意聯絡之範圍內，對於他共同正犯所實行之行
    為，自應共同負責。
七、事實六部分（被告戊○○、辰○○、庚○○）：
    被告戊○○、辰○○、庚○○上揭與少年張○宸、李○益共同為剝奪
    行動自由之犯行，業據被告戊○○、辰○○、庚○○於審理時坦承
    不諱，並有證人姜○鏵、己○○、李○益於偵查、審理中及證人
    即少年莊○達、鄒○威、許○傑、田○濬、張○宸於偵查中之證
    詞暨監視器翻拍照片、沙爾德聖保祿修女會醫療財團法人聖
    保祿醫院診斷證明書、受傷照片、包廂錄影翻拍照片附卷足
    資佐證，堪認被告3人之自白與事實相符，其等所犯剝奪行
    動自由犯行，洵堪認定。
八、綜上所述，本案事證明確，被告等人前揭犯行，均堪認定，
    應依法論罪科刑。
九、論罪科刑：
㈠、核被告戊○○就事實一所為，係犯毒品危害防制條例第4 條第6
     項、第4 條第3 項之販賣第三級毒品未遂罪；就事實二所
    為，係犯刑法第150 條第2 項第1 款之意圖供行使之用而攜
    帶兇器在公共場所聚集三人以上下手實施強暴罪、第305條
    之恐嚇危害安全罪；就事實五所為，係犯刑法第346 條第3 
    項、第1 項之恐嚇取財未遂罪、第302 條第1 項之剝奪行動
    自由罪；就事實六所為，係犯刑法第302 條第1 項之剝奪行
    動自由罪。
㈡、核被告壬○○就事實二所為，係犯刑法第150 條第2 項第1款之
    意圖供行使之用而攜帶兇器在公共場所聚集三人以上下手實
    施強暴罪、第305 條之恐嚇危害安全罪；就事實三所為，係
    犯刑法第354 條之毀損罪、第150 條第2 項第1 款之意圖供
    行使之用而攜帶兇器在公共場所聚集三人以上下手實施強暴
    罪、第305 條之恐嚇危害安全罪；就事實四所為，係犯刑法
    第302 條第1 項之剝奪行動自由罪、第150條第1項前段之在
    公共場所聚集三人以上下手實施脅迫罪。
㈢、核被告甲○○就事實二所為，係犯刑法第150 條第2 項第1款之
    意圖供行使之用而攜帶兇器在公共場所聚集三人以上下手實
    施強暴罪、第305 條之恐嚇危害安全罪；就事實四所為，係
    犯刑法第302 條第1 項之剝奪行動自由罪、第150 條第1 項
    前段之在公共場所聚集三人以上下手實施脅迫罪。
㈣、核被告庚○○就事實二所為，係犯刑法第150 條第2 項第1款之
    意圖供行使之用而攜帶兇器在公共場所聚集三人以上下手實
    施強暴罪、第305 條之恐嚇危害安全罪；就事實六所為，係
    犯刑法第302 條第1 項之剝奪行動自由罪。
㈤、核被告辰○○就事實五所為，係犯刑法第302 條第1 項之剝奪
    行動自由罪、第346 條第3 項、第1 項之恐嚇取財未遂罪；
    就事實六所為，係犯刑法第302 條第1 項之剝奪行動自由罪
    。
㈥、核被告子○○、乙○○就事實五所為，均係犯刑法第302 條第1 
    項之剝奪行動自由罪、第346 條第3 項、第1 項之恐嚇取財
    未遂罪。
㈦、事實四、六部分，公訴意旨均僅論以刑法第304條第1 項之強
    制罪，惟因強制與剝奪行動自由之基本社會事實同一，剝奪
    行動自由與妨害秩序有想像競合之裁判上一罪關係，本院復
    已當庭諭知刑法第302 條第1 項之剝奪行動自由罪及在公共
    場所聚集三人以上下手實施脅迫罪罪名，自得依刑事訴訟法
    第300 條變更起訴法條。事實五部分，起訴書犯罪事實欄已
    明載被告戊○○等共同自凌晨1時至4時長期限制告訴人癸○○之
    自由，惟論罪法條漏論刑法第302 條第1 項之剝奪行動自由
    罪，本院已當庭諭知此罪名，自得依法審究論罪。
㈧、被告戊○○就事實一部分，與姜○鏵、劉○恩有犯意聯絡及行為
    分擔；被告戊○○、壬○○、庚○○、甲○○就事實二部分，與梁○
    豪、洪○賢、古○立、林○凡、戴○廷、不詳青少年等人有犯意
    聯絡及行為分擔；被告壬○○就事實三部分，與許庭杰、洪○
    賢、廖○龍、古○靖、古○立、莊○揚及不詳青少年等人有犯意
    聯絡及行為分擔；被告壬○○、甲○○就事實四部分，與不詳青
    少年等人有犯意聯絡及行為分擔；被告戊○○、辰○○、子○○、
    乙○○與張○宸就事實五部分，有犯意聯絡及行為分擔；被告
    戊○○、辰○○、庚○○就事實六部分，與張○宸、李○益有犯意聯
    絡及行為分擔，均應論以共同正犯。
㈨、被告戊○○、壬○○、庚○○、甲○○就事實二之犯行，係基於妨害
    秩序及恐嚇之犯意，於密接時間接續叫囂、踹門、敲門、燃
    放煙火，核屬接續犯，僅各論以一意圖供行使之用而攜帶兇
    器在公共場所聚集三人以上下手實施強暴罪及恐嚇危害安全
    罪。被告壬○○、甲○○就事實四部分，及被告戊○○、辰○○、庚○○就事實六部分，已構成剝奪行動自由之方式，均不另論以
    強制罪。被告戊○○、壬○○、庚○○、甲○○就事實二所犯之意圖
    供行使之用而攜帶兇器在公共場所聚集三人以上下手實施強
    暴罪及恐嚇危害安全罪；被告壬○○就事實三所犯之意圖供行
    使之用而攜帶兇器在公共場所聚集三人以上下手實施強暴罪
    、恐嚇危害安全罪、毀損罪；被告壬○○、甲○○就事實四所犯
    之在公共場所聚集三人以上下手實施脅迫罪及剝奪行動自由
    罪；被告戊○○、辰○○、子○○、乙○○就事實五所犯之恐嚇取財
    未遂罪及剝奪行動自由罪，均係一行為而觸犯數罪名，為想
    像競合犯，應各從一重之意圖供行使之用而攜帶兇器在公共
    場所聚集三人以上下手實施強暴罪、意圖供行使之用而攜帶
    兇器在公共場所聚集三人以上下手實施脅迫罪、恐嚇取財未
    遂罪處斷。
㈩、「對兒童犯罪與利用兒童犯罪加重其刑之規定，前者係為保
    障兒童之安全，並補充刑法刑度之不足，後者則為防止成年
    人利用或教唆兒童犯罪而設，原係各有其立法用意，僅為求
    法條文句之簡潔，始合併於同一條文，既非就同一刑罰加重
    事由或立法目的而有二個以上之加重規定，二者間即應無競
    合重疊或有擇一適用之關係。本件上訴人成年人與少年共同
    實施犯罪，其被害人為未滿十八歲之少年，又其行為係同時
    具備前述二個不同之刑罰加重條件，原判決以上訴人與少年
    共同實施犯罪，依兒童及少年福利法第七十條第一項前段之
    規定加重其刑，復以其犯罪之被害人為未滿十八歲之少年，
    再依同上規定加重其刑，並遞加重之，揆諸上揭說明，於法
    即難認違誤」，最高法院96年度台上字第4778號判決可資參
    照。查被告戊○○為上開事實二、事實五、事實六之犯行時，
    為已滿20歲之成年人，而梁○豪、洪○賢、古○立、林○凡、戴
    ○廷、張○宸、李○益係12歲以上未滿18歲之人（年籍資料詳
    卷），是被告戊○○與少年共同實施事實二、事實五、事實六
    之犯行，均應依兒童及少年福利與權益保障法第112 條第1 
    項規定加重其刑。且被告戊○○為上開事實六之犯行，係對告
    訴人即少年姜○鏵犯罪，應依兒童及少年福利與權益保障法
    第112條第1 項規定遞加其刑。
、被告戊○○所犯之販賣第三級毒品未遂罪、成年人與少年意圖
    供行使之用而攜帶兇器在公共場所聚集三人以上下手實施強
    暴罪、成年人與少年共同恐嚇取財未遂罪、成年人與少年共
    同故意以非法方法剝奪少年之行動自由罪，共4 罪；被告壬○○所犯之意圖供行使之用而攜帶兇器在公共場所聚集三人以
    上下手實施強暴罪、意圖供行使之用而攜帶兇器在公共場所
    聚集三人以上下手實施強暴罪、在公共場所聚集三人以上下
    手實施脅迫罪，共3罪；被告甲○○所犯之意圖供行使之用而
    攜帶兇器在公共場所聚集三人以上下手實施強暴罪、在公共
    場所聚集三人以上下手實施脅迫罪，共2 罪；被告庚○○所犯
    之意圖供行使之用而攜帶兇器在公共場所聚集三人以上下手
    實施強暴罪、剝奪行動自由罪，共2 罪；被告辰○○所犯之恐
    嚇取財未遂罪、剝奪行動自由罪，共2 罪，犯意各別，行為
    有異，均應分論併罰。
、被告戊○○著手於販賣毒品及恐嚇取財而未遂，及被告辰○○、
    子○○、乙○○恐嚇取財而未遂，爰均依刑法第25條第2 項規定
    ，減輕其刑。
、爰審酌被告戊○○無視於毒品氾濫對國人身心與社會風氣、治
    安之極大負面影響，竟共同販賣第三級毒品，且動輒糾眾為
    恐嚇、妨害秩序、恐嚇取財、妨害自由等暴力犯行，嚴重破
    壞社會秩序，侵害告訴人丁○○、丙○○、癸○○、姜○鏵之權益
    甚鉅；被告壬○○、甲○○、庚○○、辰○○、子○○、乙○○視法治於
    無物，僅因細故，即夥同友人為本件暴力犯罪，復考量被告
    戊○○就事實六坦承不諱，被告辰○○、庚○○全然坦承犯行，態
    度良好，被告戊○○就其餘犯行及被告壬○○、甲○○、子○○、乙○○就所為犯行均矢口否認，未見悔意，被告庚○○與告訴人丙○○達成和解，被告戊○○、辰○○、庚○○與告訴人姜○鏵達成和
    解，被告辰○○、子○○、乙○○與告訴人癸○○達成和解，兼衡被
    告等人各別之教育程度、家庭經濟狀況、犯罪之動機、目的
    、手段、參與之程度、犯罪所生之危害、素行等一切情狀，
    分別量處如主文欄所示之刑，並就諭知6 月以下徒刑部分，
    諭知易科罰金之折算標準，就被告戊○○、壬○○、甲○○、辰○○
    ，各定如主文所示之應執行刑，被告辰○○之應執行刑，並諭
    知易科罰金之折算標準。
、被告辰○○、庚○○均未曾受有期徒刑以上刑之宣告，有臺灣高
    等法院被告前案紀錄表在卷可稽，審酌被告辰○○、庚○○全然
    坦承犯行，犯後態度良好，且業與告訴人丙○○、姜○鏵、癸○○達成和解，顯見確實知其等所為不當，有所悔悟，另告訴
    人丁○○於審理時表示：尊重法院判決等語，本院可信被告辰
    ○○、庚○○歷經此次偵審教訓，不致再犯，故認所宣告之刑以
    暫不執行為適當，爰均依刑法第74條第1項第1款之規定，諭
    知緩刑3 年，以勵自新。至被告子○○、乙○○雖業與告訴人癸○○達成和解，惟本院認被告子○○、乙○○否認恐嚇取財犯行，
    飾詞狡辯，難認對告訴人癸○○所造成之侵害確有悔意，為使
    其等知所警惕，遵守法紀，不宜為緩刑之宣告。
十、扣案之毒品咖啡包30包，業經臺灣桃園地方檢察署檢察官以
    110 年度執沒字第2371號執行沒收完畢；扣案被告壬○○等人
    之手機，無從證明係供本件犯罪所用之物，起訴書證據清單
    亦未引為證據，爰均不宣告沒收。扣案之永德社旗幟、背心
    、制服、鯊魚劍3 支、狼牙棒1 支、電擊棒1 支、警棍3 支
    、球棒1 支及折疊刀1 支等物，依據起訴書證據清單所載，
    係供佐證被告戊○○發展暴力組織之事實，惟本件被告戊○○等
    人涉犯違反組織犯罪防制條例罪部分，事證不足，無從認定
    （詳後述），故此等物品，亦無從宣告沒收。
十一、不另為無罪諭知部分（被告戊○○、壬○○、庚○○、辰○○、子
      ○○、乙○○）：
㈠、公訴意旨略以：
１、被告戊○○為桃園地區幫派「黑人家族」成員，並擔任址設桃
    園市○○區○○街000 巷000 號之「永德社陣頭」社長；被告庚○○、辰○○、子○○、乙○○為永德社成員。被告戊○○以自己為首
    ，以永德社宮廟陣頭名義，號召青少年加入永德社陣頭，發
    展暴力組織，並陸續從事下列犯罪行為：①緣丁○○得知永德
    社成員即少年梁○豪因毒品案遭查獲後，謊稱其為毒品上游
    ，丁○○因而於109 年12月21日夜間23時許，與少年梁○豪及
    甲○○發生口角，少年梁○豪及甲○○即分別通知被告戊○○及壬○○帶人至丁○○在桃園市○○區○○路000 巷00號住處尋仇，被告
    戊○○及壬○○獲悉後，隨即帶同被告庚○○及少年張○宸、洪○賢
    、古○立、林○凡、戴○廷及真實姓名年籍不詳之青少年共約3
    0人，於109 年12月22日凌晨1 時許，攜帶棍棒及煙火，至
    丁○○上開住處外與甲○○及少年梁○豪會合，在丁○○住處外對
    屋內叫囂恫嚇，要求丁○○出來面對，再由被告戊○○、庚○○及
    壬○○分別以腳踹或棍棒敲打丁○○住處鐵門，致丁○○住處鐵門
    受有損壞，嗣被告戊○○即指示在場不詳成員，對丁○○住處燃
    放煙火，致在上開住處內之丁○○祖父丙○○等家屬心生畏懼，
    經丙○○報警後，戊○○始率眾離去。②緣永德社成員癸○○前於1
    09 年8 月間，與被告戊○○共同涉嫌妨害秩序及傷害案件，
    被告戊○○因認癸○○在該案指認其涉案，而心生不滿，遂與被
    告辰○○、子○○、乙○○及少年張○宸共謀，先由被告戊○○指示
    被告辰○○以還款為由，誘騙癸○○於110 年2 月17日凌晨1 時
    許，前往桃園市○○區○○路0 段000 號鐵皮屋面交還款，癸○○
    不疑有他，邀友人即被害人辛○○騎乘車牌號碼000-0000號普
    通重型機車一同前往，2 人抵達上址後，癸○○先行將3,600
    元欠款返還予被告辰○○，隨即遭被告辰○○、子○○、乙○○及少
    年張○宸，以拖拉方式帶入上址鐵皮屋內，被害人辛○○欲離
    開現場尋求協助時，則遭被告戊○○吆喝制止，要求其一同進
    入鐵皮屋內，並拉下鐵門限制渠等不得自由離去，被告戊○○
    即脅迫癸○○需交付16萬元作為賠償紅包，並命被告乙○○及少
    年張○宸前往附近萊爾富超商購買紙、筆及印泥等文具，作
    為書寫承諾書用，癸○○因恐遭被告戊○○等人傷害，不得已在
    上址簽立同意給付被告戊○○、乙○○及少年張○宸等人共16萬
    元，給付期限為110 年2 月24日之承諾書1 紙，交給被告戊○○收執後，始於同（17）日凌晨4 時許離去。因認被告戊○○
    就上開①部分，涉犯組織犯罪防制條例第3 條第1 項前段之
    發起、主持、操縱或指揮犯罪組織罪，就上開②部分，對被
    害人辛○○涉犯刑法第304 條第1 項之強制罪；被告庚○○就上
    開①部分，涉犯組織犯罪防制條例第3 條第1 項中段之參與
    犯罪組織罪；被告辰○○、子○○、乙○○就上開②部分，涉犯組
    織犯罪防制條例第3 條第1 項中段之參與犯罪組織罪及對被
    害人辛○○涉犯刑法第304 條第1 項之強制罪等語（即起訴書
    犯罪事實一㈡⒈及㈢中之違反組織犯罪防制條例罪嫌及對被害
    人辛○○涉犯刑法第304 條第1 項之強制罪嫌部分）。
２、被告戊○○、壬○○、庚○○於109 年12月22日凌晨1 時許，在告
    訴人丁○○位於桃園市○○區○○路000 巷00號之住處外，基於毀
    損之犯意聯絡，分別以腳踹或棍棒敲打告訴人丁○○住處鐵門
    ，致告訴人丁○○住處鐵門受有損壞。因認被告戊○○、壬○○、
    庚○○涉犯刑法第354 條之毀損罪（即起訴書犯罪事實一㈡⒈中
    之毀損罪嫌部分）。
㈡、犯罪事實應依證據認定之，無證據不得認定犯罪事實，刑事
    訴訟法第154 條第2 項定有明文。「刑事訴訟法第一百六十
    一條已於九十一年二月八日修正公布，修正後同條第一項規
    定：檢察官就被告犯罪事實，應負舉證責任，並指出證明之
    方法。因此，檢察官對於起訴之犯罪事實，應負提出證據及
    說服之實質舉證責任。倘其所提出之證據，不足為被告有罪
    之積極證明，或其闡明之證明方法，無從說服法官以形成被
    告有罪之心證，基於無罪推定之原則，自應為被告無罪判決
    之諭知」，最高法院92年台上字第128 號判例可資參照。又
    「本條例所稱犯罪組織，指三人以上，以實施強暴、脅迫、
    詐術、恐嚇為手段或最重本刑逾五年有期徒刑之刑之罪，所
    組成具有持續性或牟利性之有結構性組織。前項有結構性組
    織，指非為立即實施犯罪而隨意組成，不以具有名稱、規約
    、儀式、固定處所、成員持續參與或分工明確為必要」，組
    織犯罪防制條例第2 條規定甚詳。
㈢、違反組織犯罪防制條例部分：
　　訊據被告戊○○等人均堅決否認有何違反組織犯罪防制條例之
    犯行。經查，永德社何時起由被告戊○○所發起，組成之目的
    ，是否即在於實施強暴、脅迫、恐嚇為手段之罪，何以認定
    屬於有結構性之組織，均未見檢察官提出證據舉證，檢察官
    所提出之事證，無非為被告戊○○曾夥同永德社之成員對丁○○
    、丙○○、癸○○從事暴力犯罪、被告戊○○會打罵永德社成員、
    被告戊○○曾自稱是黑人家族八德的、會夥同永德社之成員與
    人打架等情，惟此等情事縱然均屬實，被告戊○○究係因對他
    人不滿或與他人有糾紛衝突，臨時糾集在永德社之友伴從事
    暴力行為，抑或其發起永德社之目的，即係在於實施強暴、
    脅迫、恐嚇為手段之罪，而組成一具有持續性之有結構性組
    織，遍查全卷，均無確切證據足資認定，故此部分被告戊○○
    、庚○○、辰○○、子○○、乙○○被訴違反組織犯罪防制條例之犯
    行，均屬不能證明，惟此部分與被告戊○○、庚○○、辰○○、子
    ○○、乙○○前揭分論有罪之妨害秩序、恐嚇取財未遂等犯行，
    公訴人當庭表示有裁判上一罪之想像競合關係（參本院卷二
    第307 頁），爰不另為無罪之諭知。
㈣、毀損部分：
　　訊據被告戊○○、壬○○、庚○○均堅決否認有毀損犯行。經查，
    依據證人丙○○於偵查、審理時所述，其住處鐵捲門及小門，
    係於109 年12月22日晚間9 時許遭人毀損後（即事實三部分
    ），始發覺有損壞，故被告戊○○、壬○○、庚○○雖於109 年12
    月22日凌晨1 時許，共同以腳踹或棍棒敲打鐵門之行為，然
    該時所為是否即已致鐵門損壞而毀損既遂，尚乏實據可資證
    明，此部分原應為無罪之諭知，惟如上所述，被告戊○○、壬○○、庚○○等人係於密接時間接續叫囂、踹門、敲門及燃放煙
    火，屬一行為，毀損部分若成立犯罪，核與恐嚇、妨害秩序
    罪間，有想像競合之裁判上一罪關係，爰不另為無罪之諭知
    。
㈤、對被害人辛○○涉犯強制罪部分：
　　起訴意旨雖認被害人辛○○欲離開現場尋求協助時，則遭被告
    戊○○吆喝制止，要求其一同進入鐵皮屋內，並拉下鐵門限制
    其與癸○○不得自由離去，惟被害人辛○○於110 年3月4 日警
    詢時證稱：戊○○跑出來跟我說你跟癸○○一起進來，我覺得可
    能他設局要弄癸○○，所以當下我想拉癸○○離開，但戊○○示意
    他3 個小弟，我發現他那3 個小弟把目光轉到我身上時，我
    來不及拉癸○○出來就一起被帶進去鐵皮屋內了等語，於110 
    年3 月19日偵查中證稱：剛開始有一個人出來，癸○○還錢後
    ，就又有2 、3 人出來，有一個人扣癸○○的脖子，有一個人
    抓他的手，癸○○有反抗，但還是被拉進去，我跟在後面進去
    等語，足認被告戊○○等人欲剝奪行動自由及恐嚇取財之對象
    為癸○○，與被害人辛○○無涉，且並無強制被害人辛○○進入鐵
    皮屋之行為，至被害人辛○○於110 年3 月19日偵查中雖另證
    稱：（當時你們能自由離去嗎？）無法，因為他們人很多，
    一直走來走去，似乎不讓我們走等語，惟被害人辛○○於審理
    中證稱：有一小段時間是戊○○出去抽煙，我後面就跟著出去
    跟他講話等語
　　，堪認被告戊○○等人係針對癸○○為剝奪行動自由及恐嚇取財
    之行為，與被害人辛○○無涉，尚難以被害人辛○○擔憂癸○○之
    安危，全程在場陪同癸○○之事實，率爾認定被告戊○○等人有
    強制被害人辛○○之犯意及犯行。此部分原應為無罪之諭知，
    惟依起訴意旨，被告戊○○等人係為遂行對癸○○恐嚇取財之目
    的，而同時妨害被害人辛○○及癸○○之自由，係一行為觸犯同
    種罪名，有想像競合之裁判上一罪關係，爰不另為無罪之諭
    知。
十二、公訴不受理部分（被告戊○○、辰○○、巳○○）：
㈠、公訴意旨略以：被告戊○○、辰○○、巳○○共同基於傷害之犯意
    聯絡，於110 年3 月30日夜間11時許，在桃園市○○區○○路00
    號凱悅KTV 桃園店207 號包廂內，分別持桌上之杯、盤等物
    品，及徒手密集毆打告訴人即少年姜○鏵之頭部及其他身體
    部位，致告訴人姜○鏵受有頭皮鈍傷、頭皮開放性傷口及手
    部擦、挫傷等傷害。因認被告戊○○涉犯刑法第277 條第1 項
    傷害罪、兒童及少年福利與權益保障法第112 條第1 項之成
    年人故意對少年犯罪罪，被告辰○○、巳○○則涉犯刑法第277 
    條第1 項之傷害罪。
㈡、告訴乃論之罪，告訴人於第一審言詞辯論終結前，得撤回其
    告訴，又告訴乃論之罪，其告訴經撤回者，應諭知不受理之
    判決，而不受理之判決，得不經言詞辯論為之，刑事訴訟法
    第238 條第1 項、第303 條第3 款、第307 條分別定有明文
    。
㈢、經查，本件被告戊○○、辰○○、巳○○所涉之刑法第277條第1 項
    之傷害罪，依同法第287 條前段之規定，須告訴乃論。茲被
    告戊○○、辰○○、巳○○業與告訴人達成和解，並經告訴人姜○
    鏵具狀撤回對被告戊○○、辰○○、巳○○之告訴，有刑事撤回告
    訴狀、和解書存卷可參（參本院卷四第141、143、147頁）
    ，依據前開規定，此部分爰不經言詞辯論，逕行諭知不受理
    之判決。
據上論斷，應依刑事訴訟法第299 條第1 項前段、第300 條、第
303 條第3款、第307條，判決如主文。
本案經檢察官卯○○提起公訴，檢察官李信龍到庭執行職務。
中　　華　　民　　國　  111 　　年　 1 　 月　　12　　日
                  刑事第七庭審判長法　官  陳佳宏

                                  法　官  陳昭仁

                                  法　官  方楷烽

以上正本證明與原本無異。
如不服本判決應於收受判決後20日內向本院提出上訴書狀，並應
敘述具體理由。其未敘述上訴理由者，應於上訴期間屆滿後20日
內向本院補提理由書(均須按他造當事人之人數附繕本)「切勿逕
送上級法院」。
                                  書記官　趙芳媞
中　　華　　民　　國　　111 　年　　1　　月　　12 　　日



附錄論罪科刑法條
毒品危害防制條例第4條
製造、運輸、販賣第一級毒品者，處死刑或無期徒刑；處無期徒
刑者，得併科新臺幣3千萬元以下罰金。
製造、運輸、販賣第二級毒品者，處無期徒刑或10年以上有期徒
刑，得併科新臺幣1千5百萬元以下罰金。
製造、運輸、販賣第三級毒品者，處7年以上有期徒刑，得併科
新臺幣1千萬元以下罰金。
製造、運輸、販賣第四級毒品者，處5年以上12年以下有期徒刑
，得併科新臺幣5百萬元以下罰金。
製造、運輸、販賣專供製造或施用毒品之器具者，處1年以上7年
以下有期徒刑，得併科新臺幣1百50萬元以下罰金。
前五項之未遂犯罰之。

中華民國刑法第150條
在公共場所或公眾得出入之場所聚集三人以上，施強暴脅迫者，
在場助勢之人，處1年以下有期徒刑、拘役或10萬元以下罰金；
首謀及下手實施者，處6月以上5年以下有期徒刑。
犯前項之罪，而有下列情形之一者，得加重其刑至二分之一：
一、意圖供行使之用而攜帶兇器或其他危險物品犯之。
二、因而致生公眾或交通往來之危險。
　　
中華民國刑法第305條
以加害生命、身體、自由、名譽、財產之事恐嚇他人，致生危害
於安全者，處2年以下有期徒刑、拘役或9千元以下罰金。

中華民國刑法第346條
意圖為自己或第三人不法之所有，以恐嚇使人將本人或第三人之
物交付者，處6月以上5年以下有期徒刑，得併科3萬元以下罰金
。
以前項方法得財產上不法之利益或使第三人得之者，亦同。
前二項之未遂犯罰之。

中華民國刑法第302條
私行拘禁或以其他非法方法，剝奪人之行動自由者，處5年以下
有期徒刑、拘役或9千元以下罰金。
因而致人於死者，處無期徒刑或7年以上有期徒刑；致重傷者，
處3年以上10年以下有期徒刑。
第1項之未遂犯罰之。

中華民國刑法第354條毀棄、損壞前二條以外之他人之物或致令
不堪用，足以生損害於公眾或他人者，處2年以下有期徒刑、拘
役或1萬5千元以下罰金。